【裁判字號】    98,訴,178
【裁判日期】    980430
【裁判案由】    毒品危害防制條例
【裁判全文】
臺灣板橋地方法院刑事判決               98年度訴字第178號
公  訴  人  臺灣板橋地方法院檢察署檢察官
被      告  甲○○
上列被告因毒品危害防制條例案件，經檢察官提起公訴（97年度
毒偵字第9406號），本院依簡式審判程序判決如下：
    主  文
甲○○施用第一級毒品，處有期徒刑陸月，如易科罰金，以新臺
幣壹仟元折算壹日。扣案之海洛因壹包驗餘淨重零點零陸肆公
克沒收銷燬之；上開海洛因之外包裝袋壹只沒收。
    事  實
一、甲○○前因施用毒品案件，經臺灣士林地方法院以92年度毒
    聲字第703 號裁定送觀察、勒戒後，認有繼續施用毒品之傾
    向，再經上開法院以92年度毒聲字第751 號裁定令入戒治處
    所施以強制戒治，嗣因戒治成效良好，而經上開法院以93年
    度毒聲字第69號裁定停止戒治，所餘戒治期間付保護管束，
    遂於民國93年3 月17日停止戒治出所，後於同年8 月20日戒
    治期滿執行完畢，並由臺灣士林地方法院檢察署檢察官以93
    年度戒毒偵字第57號為不起訴處分確定。
二、詎甲○○仍不知悛悔，於上開強制戒治執行完畢釋放後五年
    內，復基於施用第一級毒品海洛因（下稱海洛因）及第二級
    毒品甲基安非他命（下稱甲基安非他命）之犯意，於97年11
    月23日中午某時，在臺北市○○區○○街27巷10號之住處內
    ，以將海洛因及甲基安非他命粉末共同摻水稀釋後，再以針
    筒注入身體之方式，同時非法施用海洛因及甲基安非他命一
    次。嗣於同日晚間8 時許，為警在臺北縣中和市○○路○段
    135 巷3 號2 樓之樓梯間內查獲，並當場扣得其所有之海洛
    因一包（驗餘淨重共計0.0634公克）。另經警採其尿液送驗
    後，呈鴉片類（嗎啡）及甲基安非他命陽性反應，併悉上情
    。
三、案經臺北市政府警察局內湖分局報請臺灣板橋地方法院檢察
    署檢察官偵查起訴。
    理  由
一、本件被告甲○○所犯係死刑、無期徒刑、最輕本刑為三年以
    上有期徒刑以外之罪，其於準備程序中就被訴事實為有罪之
    陳述，經法官告知簡式審判程序之旨，並聽取公訴人及被告
    之意見後，本院業已於98年4 月22日依刑事訴訟法第273 條
    之1 第1 項之規定，合議裁定由受命法官獨任進行簡式審判
    程序，合先敘明。
二、前揭事實業據被告於本院審理中供承不諱，而其於上開時、
    地為警查獲後所採尿液，經送臺灣尖端先進生技醫藥股份有
    限公司以EIA 酵素免疫分析法初步檢驗及以GC/MS 氣相層析
    質譜儀法確認檢驗結果，確均呈鴉片類（嗎啡）及甲基安非
    他命陽性反應乙節，亦有該公司97年12月3 日尿液檢體編號
    026858號之濫用藥物檢驗報告及臺北市政府警察局偵辦毒品
    案件尿液檢體委驗單各一紙附卷可稽，暨其所有之毒品海洛
    因一包扣案可資佐證。上開疑似毒品之米白色粉末一包經送
    交通部民用航空局航空醫務中心鑑定結果，確實含有海洛因
    成分等情，復有該中心97年12月8 日航藥鑑字第0976067 號
    毒品鑑定書一份在卷可按，被告之自白既有上開證據足資補
    強，應堪信為真實。據此，本案事證明確，被告犯行堪以認
    定。
三、被告前因施用毒品案件，經臺灣士林地方法院以92年度毒聲
    字第703 號裁定送觀察、勒戒後，認有繼續施用毒品之傾向
    ，再經上開法院以92年度毒聲字第751 號裁定令入戒治處所
    施以強制戒治，嗣因戒治成效良好，而經上開法院以93年度
    毒聲字第69號裁定停止戒治，所餘戒治期間付保護管束，遂
    於93年3 月17日停止戒治出所，後於同年8 月20日戒治期滿
    執行完畢，並由臺灣士林地方法院檢察署檢察官以93年度戒
    毒偵字第57號為不起訴處分確定等情，有臺灣高等法院被告
    前案紀錄表一份在卷可參，其再犯本件施用第一級、第二級
    毒品之罪，係於強制戒治執行完畢釋放後五年內再犯毒品危
    害防制條例第10條第1 項、第2 項之罪，依該條例第23條第
    2 項規定，應逕予論罪科刑。
四、論罪科刑部分：
(一)按海洛因、甲基安非他命分別為毒品危害防制條例第2 條第
    2 項第1 款、第2 款所定之第一級、第二級毒品，故核被告
    所為，係犯上開條例第10條第1 項之施用第一級毒品罪及同
    條第2 項之施用第二級毒品罪。被告為施用第一級毒品海洛
    因、第二級毒品甲基安非他命而持有之行為，均為其施用之
    高度行為所吸收而不另論罪。其以一行為同時施用海洛因及
    甲基安非他命，為想像競合犯，應依刑法第55條規定從一重
    依施用第一級毒品罪處斷。
(二)本院爰審酌被告前已有因施用毒品而經觀察、勒戒及強制戒
    治之紀錄，業如上述，竟又為本件施用毒品犯行，可徵其悔
    意不深，遠離毒品之意志薄弱，惟考量施用毒品乃自戕行為
    ，所生危害非鉅，及其施用毒品之動機，暨被告除前揭觀察
    、勒戒及隨後強制戒治一次之紀錄外，並無其他前科，有上
    開被告前案紀錄表一份在卷可按，素行尚可，且犯罪後坦承
    犯行、態度良好等一切情狀，量處如主文所示之刑，並諭知
    易科罰金之折算標準，以資懲儆。
(三)扣案海洛因一包內之海洛因驗餘淨重0.0634公克係第一級毒
    品，不問屬於犯人與否，均應依毒品危害防制條例第18條第
    1 項前段規定宣告沒收銷燬之。至盛裝上開海洛因之外包裝
    袋一只，有防制毒品裸露、潮濕及便於攜帶之功能，係被告
    所有供犯本件施用毒品犯行所用之物，業據其供承在卷，爰
    併依刑法第38條第1 項第2 款之規定沒收之。
據上論斷，應依刑事訴訟法第273 條之1 第1 項、第299 條第1
項前段，毒品危害防制條例第10條第1 項、第2 項、第18條第1
項前段，刑法第11條前段、第55條、第41條第1 項前段、第38條
第1 項第2 款，判決如主文。
本案經檢察官吳宗光到庭執行職務。
中    華    民    國    98    年    4     月    30    日
                  刑事第十三庭  法  官 張紹省
以上正本證明與原本無異。
如不服本判決應於送達後十日內向本院提出上訴狀。
                                書記官 周雅玲
中    華    民    國    98    年    4     月    30    日
附錄本案論罪科刑法條全文：
毒品危害防制條例第10條第1項
毒品危害防制條例第10條第2項


司法院資訊處製作；財團法人民間司法改革基金會備份。
